臺灣臺北地方法院刑事判決　　　　　　　　　　　　九十三年度訴字第一六二三號
　　公　訴　人　臺灣臺北地方法院檢察署檢察官
　　被　　　告　甲○○
右列被告因違反毒品危害防制條例案件，經檢察官提起公訴（九十三年度毒偵緝字第
二二二號），被告於本院準備程序中就被訴事實為有罪之陳述，經本院合議庭裁定由
受命法官獨任進行簡式審判程序審理，判決如左：
    主  文
甲○○連續施用第一級毒品，累犯，處有期徒刑拾月，第一級毒品海洛因參包（淨重
共參點壹公克、純質淨重共零點零伍公克、空包裝重共零點捌柒公克）均沒收銷燬之
，電子秤貳台、塑膠袋參包、塑膠吸管貳支均沒收；又連續施用第二級毒品，累犯，
處有期徒刑陸月，第二級毒品安非他命壹包（毛重肆點零陸公克、驗餘淨重參點柒公
公克）沒收銷燬之，電子秤貳台、塑膠袋參包、塑膠吸管貳支均沒收；應執行有期徒
刑壹年貳月，第一級毒品海洛因參包（淨重共參點壹公克、純質淨重共零點零伍公克
、空包裝重共零點捌柒公克）、第二級毒品安非他命壹包（毛重肆點零陸公克、驗餘
淨重參點柒公公克）均沒收銷燬之，電子秤貳台、塑膠袋參包、塑膠吸管貳支均沒收
。
    事  實
一、甲○○前於民國八十六年間因違反藥事法案件，經本院以八十七年度訴字第二七
    號判處有期徒刑七月確定，甫於九十年十月三日執行完畢；又於八十八年間因施
    用毒品案件，經本院以八十八年度毒聲字第九０三號裁定送觀察、勒戒後，認無
    繼續施用毒品之傾向，由台灣台北地方法院檢察署檢察官於八十八年四月二十七
    日以八十八年度偵字第五九六一號不起訴處分確定；猶不知悔改，亦不思戒除毒
    癮，竟分別基於施用第一級毒品海洛因及施用第二級毒品安非他命之概括犯意，
    自九十三年三月初某日起至同年月二十五日止，連續在台北縣深坑鄉○○村○○
    街七九號住處分別施用第一級毒品海洛因、第二級毒品安非他命多次，嗣於九十
    三年三月二十九日晚間二十時十五分許在國道三號高速公路新店段北向二十三公
    里處為警查獲，並扣得第一級毒品海洛因三包（淨重共三．一公克、純質淨重共
    ０．０五公克、空包裝重共０．八七公克）、第二級毒品安非他命一包（毛重四
    ．０六公克、驗餘淨重三．七公克）、第三級毒品愷他命一包（毛重一．三六公
    克、驗餘淨重０．０二公克）、電子秤二台、煙蒂一支、塑膠袋三包、塑膠吸管
    二支。
二、案經內政部警政署國道公路警察局第六警察隊報請臺灣臺北地方法院檢察署檢察
    官偵查起訴，被告於本院準備程序中就被訴事實為有罪之陳述，經本院合議庭裁
　　定由受命法官獨任進行簡式審判程序審理。
    理  由
一、訊據被告甲○○對於右揭事實坦承不諱，且其於九十三年三月二十九日晚間二十
    時十五分許在國道三號高速公路新店段北向二十三公里處為警查獲經警採集之尿
    液送檢驗結果，分別呈嗎啡類、安非他命類陽性反應，有臺灣尖端先進生技醫藥
    股份有限公司九十三年四月六日濫用藥物尿液檢驗報告一紙在卷可憑，並有扣案
    之第一級毒品海洛因三包（淨重共三．一公克、純質淨重共０．０五公克、空包
    裝重共０．八七公克，有法務部調查局九十三年五月六日調科壹字第０二０００
    六三六四號鑑定通知書可佐）、第二級毒品安非他命一包（毛重四．０六公克、
    驗餘淨重三．七公克，有內政部警政署刑事警察局九十三年五月三十一日刑鑑字
    第０九三００八五七五一號鑑驗通知書可佐）在卷可憑，足徵被告出於任意性之
    自白與事實相符。又被告於八十八年間因施用毒品案件，經本院以八十八年度毒
    聲字第九０三號裁定送觀察、勒戒後，認無繼續施用毒品之傾向，由台灣台北地
    方法院檢察署檢察官於八十八年四月二十七日以八十八年度偵字第五九六一號不
    起訴處分確定，有臺灣高等法院被告全國前案紀錄表一件在卷可憑，是被告於五
    年內再犯施用第一級、第二級毒品之罪。本件事證明確，被告犯行，堪以認定。
二、核被告所為，係犯毒品危害防制條例第十條第一項之施用第一級毒品罪、第十條
    第二項之施用第二級毒品罪。其施用第一級毒品海洛因及第二級毒品安非他命前
    後持有海洛因、安非他命之低度行為經施用之高度行為所吸收，均不另論罪。又
    被告多次施用第一級毒品、第二級毒品之犯行，均時間緊接，方法相同，各觸犯
    構成要件相同之罪，顯係基於概括犯意而為之，均為連續犯，應各依刑法第五十
    六條之規定論以一連續施用第一級毒品罪、連續施用第二級毒品罪，並均加重其
    刑。另被告所犯連續施用第一級毒品罪、連續施用第二級毒品罪、持有第二級毒
    品罪，犯意各別，行為互殊，應予分論併罰。再被告前於八十六年間因違反藥事
　　法案件，經本院以八十七年度訴字第二七號判處有期徒刑七月確定，甫於九十年
　  十月三日執行完畢，有臺灣高等法院被告全國前案紀錄表附卷足參，其於五年以
    內再犯本件最重本刑為有期徒刑以上之罪，為累犯，應分別依刑法第四十七條之
    規定遞加重其刑。爰審酌被告有多次施用毒品遭查獲之紀錄，仍再犯本件，顯未
    因上開處分及刑之執行而矯正其行，然被告施用毒品實為戕害自身健康之犯罪，
    於他人尚無明顯重大危害，並斟酌其施用之期間與次數，持有毒品之數量，及其
    於審理中能坦認犯行，犯罪後之態度尚可等一切情狀，分別量處如主文所示之刑
    ，並定其應執行之刑。扣案之第一級毒品海洛因三包（淨重共三．一公克、純質
    淨重共０．０五公克、空包裝重共０．八七公克）、第二級毒品安非他命一包（
    毛重四、０六公克、驗餘淨重三．七公克），為經查獲之毒品，有上開毒品鑑驗
    書可參，應依毒品危害防制條例第十八條第一項前段規定均沒收銷燬之；又扣案
    之電子秤二台、塑膠袋三包、塑膠吸管二支，雖非專供施用毒品所用之工具，然
    被告於本院審理中自承均屬其所有供施用毒品所用之工具，皆應依刑法第三十八
    條第一項第二款宣告沒收。另扣案之第三級毒品愷他命一包（毛重一．三六公克
    、驗餘淨重０．０二公克），依毒品危害防制條例第十八條規定，查獲之第三級
    毒品應依行政罰規定沒入銷燬之；再扣案之煙蒂一支，被告否認為其所有，亦無
    證據證明屬被告所有，本院自無從併予宣告沒收，附此說明。
據上論斷，應依刑事訴訟法第二百七十三條之一第一項、第二百九十九條第一項前段
，毒品危害防制條例第十條第一項、第二項、第十八條第一項前段，刑法第十一條前
段、第五十六條、第四十七條、第五十一條第五款、第三十八條第一項前段，判決如
主文。
本案經檢察官張書華到庭執行職務
中　　　華　　　民　　　國　　九十三　　年　　　十二　　月　　三十一　　日
                                    臺灣臺北地方法院刑事第四庭
                                        法  官    黃  雅  芬
右正本證明與原本無異
如不服本判決，應於判決送達後十日內，向本院提出上訴狀。
                                        書記官    彭  雅  慧
中　　　華　　　民　　　國　　九十三　　年　　　十二　　月　　三十一　　日
毒品危害防制條例第十條
施用第一級毒品者，處六月以上五年以下有期徒刑。
施用第二級毒品者，處三年以下有期徒刑。
